【裁判字號】    90,上易,1601
【裁判日期】    901107
【裁判案由】    竊盜
【裁判全文】
臺灣高等法院臺南分院刑事判決            九十年度上易字第一六一號     Ｃ
      上  訴  人
      即  被  告  甲  ○  ○
右上訴人因竊盜案件，不服臺灣嘉義地方法院九十年度易字第四八二號中華民國九十
年八月二十七日第一審判決（起訴案號：臺灣嘉義地方法院檢察署九十年度偵字第二
七四九號），提起上訴，本院判決如左：
      主      文
上訴駁回。
      事      實
一、甲○○與張煉熾（另案由臺灣嘉義地方法院檢察署檢察官另案偵查中）、綽號「
    草蝦」等二名成年男子，共同意圖為自己不法之所有，基於竊盜之犯意聯絡，於
    民國九十年四月二十六日凌晨三時左右，結夥三人一同前往位於嘉義縣六腳鄉嘉
    五七線三義段三姓小段三四九三五○地號之由乙○○經營之養雞場，由甲○○在
    雞舍外把風，張煉熾及綽號「草蝦」二名成年男子下手竊取乙○○飼養之雞隻約
    一千隻，嗣因乙○○出外巡視雞寮，發現遭竊，乃報警前往查緝，並由雞舍外追
    躡逃往附近李黃聖公廟假裝正在拜拜爻杯之甲○○，員警到場查緝後，當場扣得
    甲○○連絡用之行動電話乙枝、殘留雞屎之休閒鞋一雙。
二、案經乙○○訴由嘉義縣警察局朴子分局報請臺灣嘉義地方法院檢察署檢察官偵查
    起訴。
      理      由
一、訊據上訴人即被告甲○○矢口否認有何右揭犯行，並辯稱：其係在李黃聖公廟拜
    拜，並未在另案被告張煉熾及綽號「草蝦」二名成年男子偷竊告訴人乙○○所飼
    養之雞隻時把風云云。惟查：
  (一)被告於警訊時、偵查中與原審審理時均供稱：當天綽號「草蝦」之成年男子以電
    話通知其至彰化交流道會合，並要其屆時見到可疑之人車要與其聯絡，有小條的
    可賺等語（見警卷第一頁背面、第二頁，偵查卷第七頁背面、原審卷第十二至十
    三頁），而告訴人於原審審理時復指稱：其當天凌晨三時許至上開雞舍巡邏，到
    現場時發現雞舍燈未亮，且雞舍門鎖被撬開，其便報警，同時看見一人由雞舍往
    馬路方向跑，其追該人至附近李黃聖公廟時，發現該人係被告，而被告見狀，便
    假裝在廟內爻杯拜拜，後來警方便到場處理，其嗣後清查發現雞隻約被偷一千隻
    等語（見原審卷第四十頁）；證人即至現場處理之員警呂鴻德亦證稱：其至現場
    後，發現扣案之被告皮鞋上沾有雞屎，且雞屎未乾等語，足見被告係受綽號「草
    蝦」男子之邀，在該男子與另案被告張煉熾行竊告訴人雞隻時，在該雞場附近把
    風。
  (二)又告訴人指訴遭竊之時間即九十年四月二十六日凌晨三時前後，被告自該日凌晨
    二時四十二分起，迄該日凌晨三時十四分止，以0000000000號行動電
    話，與持0000000000號行動電話之證人張煉熾，相互間聯絡達七次之
    多，且通話時間均甚短，而基地台位置亦均位於與告訴人養雞場同鄉之嘉義縣六
    腳鄉蒜頭村一八九號三樓頂，未曾變更，有通聯紀錄二份在卷可參（見原審卷第
    三一頁、第五三頁），此益徵被告在另案被告張煉熾及綽號「草蝦」二人竊取告
    訴人雞隻時擔任把風無疑。
  (三)至另案被告張煉熾於原審審理時雖以證人之身分證稱：其係因被告說要至上開雞
    場附近找朋友才前去，被告因要至上開廟宇拜拜，所以留在廟內，其與綽號「草
    蝦」之男子二人便離開去兜風，被告與其在九十年四月二十六日凌晨三時左右相
    互聯絡之電話，係因被告與其聯絡前去搭載被告之事情云云（見原審卷第六一至
    六二頁），惟另案被告張煉熾之證言，事涉其刑責，難免避重就輕；且另案被告
    張煉熾於上開所為證述其離開被告後，自行去兜風之證詞，與上述接收另案被告
    張煉熾與被告間相互聯絡電話之大哥大基地台位置均未變更，顯示被告與另案被
    告張煉熾之相對位置，不僅相去未遠，且與告訴人雞場同位於嘉義縣六腳鄉之情
    形不符；且被告若係以行動電話聯絡另案被告張煉熾回去上開廟宇搭載伊，何以
    另案被告張煉熾於被告為告訴人發覺報警處理後（九十年四月二十六日凌晨三時
    至三時三十分間），不僅未依約前去上開李黃聖公廟搭載被告，反駕車由嘉義縣
    六腳鄉，經新港、太保、嘉義市、彰化而返回臺中縣，並直至同日上午七時四十
    三分許返回臺中縣豐原市時才與被告聯絡（見上開通聯紀錄，見原審卷第五三頁
    ）？足見另案被告張煉熾上開證言與常情不符，且有避重就輕之情形，不足採信
    。
  (四)綜上所述，被告所辯均屬卸責之詞，不足採信。本件事證明確，被告犯行，洵堪
    認定。
二、查被告甲○○與另案被告張煉熾及綽號「草蝦」成年男子三人結夥而犯上開竊盜
    犯行，核被告甲○○所為，係犯刑法第三百二十一條第一項第四款之結夥三人竊
    盜罪。被告與另案被告張煉熾及綽號「草蝦」成年男子三人，有犯意聯絡及行為
    分擔，均為共同正犯。公訴意旨未斟酌於此，認被告係與另案被告張煉熾及綽號
    「草蝦」成年男子三人共犯同法第三百二十條第一項之普通竊盜罪，尚有未洽，
    惟其基本事實同一，本院自應予審理，並變更其起訴法條。
三、原審援引刑事訴訟法第二百九十九條第一項前段、第三百條，刑法第三百二十一
    條第一項第四款、第三十八條第一項第二款之規定，並參酌被告為一己之私，任
    意竊取告訴人辛苦飼養之雞隻近千隻，使告訴人財產及心理均受有相當之損害，
    而其於本案係擔任把風之角色，尚非居於主導地位，其犯罪後未坦承犯行且未賠
    償告訴人損失等一切情狀，判處有期徒刑八月，並以公訴人以被告雖前曾受徒刑
    之執行，然近十年未有犯罪行為，為鼓勵被告自新及避免被告重蹈覆轍，具體求
    刑有期徒刑一年，並予以緩刑二年云云，惟以被告犯後未坦承犯行，且未賠償告
    訴人之損失，顯無悔意，不宜為緩刑之宣告，而被告於本案尚非居於主導之地位
    ，公訴人求處有期徒刑一年尚嫌過重，又以扣案之行動電話一具為被告所有，此
    業據被告供承在卷，且為供被告把風聯絡之用，為供被告犯罪所用之物，爰依法
    宣告沒收。本院經核其認事用法，均無不當，量刑亦稱妥適。被告上訴意旨，猶
    執前詞，否認犯罪，為無理由，應予駁回。
四、被告經合法傳喚，無正當理由未於最後審理期日到庭，爰不待其陳述逕行判決。
據上論斷，應依刑事訴訟法第三百六十八條、第三百七十一條，判決如主文。
本案經檢察官楊治宇到庭執行職務。
中    華    民    國      九十      年        十一      月      七      日
                                  臺灣高等法院臺南分院刑事第六庭
                                      審判長法官  楊    明    章
                                            法官  戴    勝    利
                                            法官  顏    基    典
右正本證明與原本無異。
不得上訴。
                                      法院書記官  呂    嘉    文
中    華    民    國      九十      年        十一      月     八       日
附錄法條：
刑法第三百二十一條
犯竊盜罪而有左列情形之一者，處六月以上五年以下有期徒刑：
一  於夜間侵入住宅或有人居住之建築物、船艦，或隱匿其內而犯之者。
二  毀越門扇、牆垣或其他安全設備而犯之者。
三  攜帶兇器而犯之者。
四  結夥三人以上而犯之者。
五  乘火災、水災或其他災害之際而犯之者。
六  在車站或埠頭而犯之者。
前項之未遂罰之。


司法院資訊處製作；財團法人民間司法改革基金會備份。
